【裁判字號】    88,易,2835
【裁判日期】    891214
【裁判案由】    詐欺
【裁判全文】
臺灣臺南地方法院刑事判決                        八十八年度易字第二八三五號
    公  訴  人  臺灣台南地方法院檢察署檢察官
    被      告  甲○○
右列被告因詐欺案件，經檢察官提起公訴（八十八年度偵字第六五八七號），及移送
併辦（丁○八十九年度偵字第七六二一號、嘉檢同年度偵字第一九七號、雄檢同年度
偵字第一二八七六號），本院判決如左：
    主    文
甲○○共同連續意圖為自己不法之所有，以詐術使人將本人之物交付，處有期徒刑壹
年，緩刑年。
    事    實
一、甲○○係君鵬有限公司之負責人，基於意圖為自己不法之所有概括犯意，明知該
    公司之財務已陷於困窘，卻仍於民國（下同）八十八年一月間，向戊○○經營之
    棋崇實業工廠訂購汽車方向盤鉤一萬五千支，並允以日後將再採購，致戊○○不
    疑有他，而自行開發模具生產方向盤鉤，並如數支付與甲○○，甲○○則交付其
    夫經營之君祥有限公司所簽發之票號0000000號，面額新台幣（下同）七
    萬一千八百二十元，發票日八十八年四月三十日之支票一紙與戊○○，以代貨款
    之支付，惟該支票經屆期提示，因存款不足，遭拒絕往來而退票，戊○○追償無
    著，始知受騙。又甲○○明知自己無償債能力，竟意圖為自己不法之所有，於八
    十六年十二月二十七日，藉公司業務需要向丙○○經營之凱舜汽車有限公司購買
    自用小客車一輛，總價一百二十五萬六千五百二十元，並辦理分期付款，自八十
    七年一月三十一日起至九十一年十二月卅一日止，按月給付二萬零九百四十二元
    ，並設定動產擔保登記，約定於被告未付清總價款之前，賣方保有汽車所有權，
    被告僅得先行占有使用，不得將標的物出借、讓與、出質、出賣、出租、提供擔
    保或為其他處分。但被告僅給付六期即自八十八年六月份起即不給付分期款項，
    並於八十八年七月間私自將上開汽車移轉於林村根。
二、甲○○與案外人梁晚亨為夫妻關係，二人於八十七年十一月初，基於共同不法所
    有之意圖，前來嘉義縣梅山鄉裕貿企業有限公司向乙○○陸續購買ＥＰＥ汽車遮
    陽簾材料，總價金二百九十三萬八千三百九十二元，所有貨款均由梁晚亨以其經
    營之君祥有限公司名義簽發之上海商業銀行板橋分行、彰化商業銀行延平分行支
    票為給付，惟其簽發交付之支票，除於十一月十五日到期之支票一紙，面額二十
    七萬六千三百五十三元兌現外，其餘八張，總計面額二百四十五萬六千四百五十
    三元，屆期提示均遭退票而不獲兌付。支票退票後，乙○○向甲○○催索，方女
    以無法一次清償為由請求以分期付款方式給付，復簽發本票十五紙交付乙○○收
    執以虛應故事，及至本票屆期前往要求兌現，方、梁二人已逃逸無。
三、甲○○經營郡郁有限公司（登記其方李哖為負責人），為該公司實際負責人，明
    知公司已無支付能力，竟意圖為自己不法之利益，於八十九年一、二月間，向曾
    貴德所營公司叫車拖運貨櫃車，自高雄貨櫃場載至其指定之地點，共計廿二次，
    積欠車費共九萬三千二百一十三元，簽發其公司為付款人之支票二紙以為貨款之
    給付，惟該二張支票屆期提示，竟不獲付款，嗣經至其經營之公司追索，該址已
    人去樓空，始知受騙。
四、案經戊○○、丙○○、乙○○、曾貴德訴請台灣台南、嘉義、高雄地方法院檢察
    署檢察官偵查起訴及移送併辦。
    理由
一、訊據被告甲○○固坦承有以其簽發之支票向告訴人戊○○、丙○○、乙○○、曾
    貴德購買汽車、貨品及叫車運送，屆期所交付之支票無法兌現，及屢遭追索無法
    清償等情，惟矢口否認有何詐欺犯行，辯稱因週轉不靈才未還錢，伊有意與債權
    人和解並無詐欺犯意云云。經查被告右揭犯罪事實，業據告訴人戊○○、丙○○
    、乙○○、曾貴德於偵審中指述綦詳。並有支票、本票影本等件在卷可稽。次查
    被告於檢察官偵查中坦承並君鵬公司在八十七年七月間跳票，該公司與君祥公司
    現因負債大於資產，並已聲請宣告破產等語。是被告自八十七年七月間以後，明
    知自己及其經營之相關企業，已面臨經濟困難，而猶不斷向外購買高級汽車及作
    其他交易行為，且均以預期到期無法兌現之支票以為貨款之交付，可見被告有不
    法所有之意圖甚明。罪證已臻明確，被告所辯，顯係卸責之詞，不足採信，其犯
    行堪以認定。
二、核被告所為，係犯刑法第三百三十九條第一、二項之罪。被告先後多次犯行，時
    間緊接，犯罪構成要件相同，顯係基於概括犯意反覆為之，應依連續犯之規定論
    以事實欄二之一罪，並加重其刑。被告就上開事實欄二之犯行，與案外人梁晚亨
    有犯意聯絡及行為分擔，為共同正犯。爰審酌被告之品性，及其犯罪之動機、目
    的、手段、所生危害、所得利益等一切情狀，量處如主文所示之刑，以資懲儆。
    查被告前未曾受有期徒刑以上刑之宣告，有台灣本法被告全國前案紀錄表在卷可
    按，其因一時失慮，偶罹刑典，經此偵查、審判程序之教訓及刑之宣告後，應知
    所警惕而無再犯之虞，本院因認所宣告之刑以暫不執行為當，爰併宣告緩刑三年
    ，用啟自新。
三、據上論斷，應依刑事訴訟法第二百九十九條第一項前段，刑法第二十八條、第五
    十六條、第三百三十九條第一、二項、第七十四條第一款，罰金罰鍰提高標準條
    例第一條前段，判決如主文。
    本案經檢察官王百玄到庭執行職務。
中      華      民      國    八十九    年     十二     月     十四     日
                              臺灣臺南地方法院刑事第二庭
                                            法  官  王  立  村
右正本證明與原本無異
如不服本判決，應於判決送達後十日內，向本院提出上訴狀。
                                            書記官  歐  貞  妙
中      華      民      國    八十九    年     十二     月     十四     日
附錄本案論罪科刑法條全文：
刑法第三百三十九條第一、二項：
意圖為自己或第三人不法之所有，以詐術使人將本人或第三人之物交付者，處五年以
下有期徒刑、拘役或科或併科一千元以下罰金。
以前項方法得財產上不法之利益或使第三人得之者亦同。


司法院資訊處製作；財團法人民間司法改革基金會備份。
